【裁判字號】    98,上,616
【裁判日期】    980811
【裁判案由】    確認信徒代表資格不存在
【裁判全文】
臺灣高等法院民事裁定                   98年度上字第616號
被  上訴人  戊○○
上列被上訴人因與上訴人乙○○、丁○○、丙○○、甲○○及原
審共同被告謝維傳間確認信徒代表資格不存在等事件，上訴人對
於中華民國98年4月28日臺灣桃園地方法院97年度訴字第1793號
第一審判決提起上訴，本院裁定如下：
    主      文
被上訴人應於收受本裁定正本十日內，繳納第一審裁判費新臺幣
伍萬肆仟佰肆拾元，逾期不補正，即駁回其訴。
    理      由
一、按「訴訟標的之價額，由法院核定。」、「訴訟標的之價額
    不能核定者，以第四百六十六條所定不得上訴第三審之最高
    利益額數加十分之一定之。」、「以一訴主張數項標的者，
    其價額合併計算之。」，民事訴訟法第77條之1第1項、第77
    條之12、第77條之2第1項前段分別定有明文。
二、查本件被上訴人於原審訴請確認上訴人乙○○、丁○○、丙
    ○○及原審共同被告謝維傳與上訴人甲○○間信徒代表之委
    任關係不存在（見原審卷第154頁），因甲○○之信徒經桃
    園縣政府審核確定者有894人，依（觀音鄉）石觀音甲○○
    管理委員會（下稱甲○○管理委員會）章程第2條、第8條、
    第12條、第13條、第18條規定，甲○○管理委員會係以保持
    甲○○之名勝古跡、祭祀管理寺屬財產法物，並宣揭教義等
    為其宗旨，由甲○○信徒組織，而由信徒選舉產生之信徒代
    表有預算決算之審議、選舉管理委員及監事、盈餘及虧損之
    處理與其他重要事項之決定等權限，且由信徒代表所選舉之
    管理委員九人則互選一人為主任委員，對外代表甲○○管理
    委員會，並有執行信徒大會及信徒代表會之決議案、處理該
    管理委員會日常事務、管理甲○○之財產法物與任免廟祝及
    事務人員等職權。足徵信徒代表對甲○○財產法物之管理占
    有舉足輕重之地位，依其委任關係之權利義務內涵觀之，仍
    屬財產權之性質。準此，本件確認信徒代表之委任關係不存
    在之訴，並非對於親屬關係及身分上之權利有所主張，係屬
    因財產權而起訴，惟被上訴人所起訴之當選信徒代表乙○○
    、丁○○、丙○○及謝維傳，每人與甲○○間之信徒代表委
    任關係彼此獨立，各為一訴訟標的，本件自有以一訴主張數
    項標的，但因甲○○之財產法物非屬信徒代表所有，致其訴
    訟標的之價額不能估計，又不能依其他受益情形而為核定，
    依首揭說明，本件有四項訴訟標的，每項標的價額以新台幣
    （下同）165萬元定之，合計為660萬元【計算式：1,650,00
    0×4＝6,600,000】，應徵第一審裁判費66,340元，扣除被
    上訴人已繳納之12,000元，其餘54,340元，未據繳納。乃原
    法院未命其繳足裁判費，即遽予判決，尚有未洽。應由本院
    定期間命其補繳，爰裁定如主文。
中    華    民    國    98    年    8     月    11    日
                    民事第十七庭
                        審判長法  官  藍文祥
                              法  官  陳麗芬
                              法  官  張競文
正本係照原本作成。
如不服本裁定，應於收受送達後10日內向本院提出抗告狀，並應
繳納抗告費新台幣１千元。
中    華    民    國    98    年    8     月    12    日
                              書記官  章大富


司法院資訊處製作；財團法人民間司法改革基金會備份。
